【裁判字號】    89,上易,1493
【裁判日期】    890627
【裁判案由】    侵占
【裁判全文】
臺灣高等法院刑事判決                          八十九年度上易字第一四九三號
    上  訴  人
    即  被  告  乙○○
右上訴人因侵占案件，不服台灣台北地方法院八十八年度自字第九九０號，中華民國
八十九年一月三十一日第一審判決，提起上訴，本院判決如左：
        主  文
上訴駁回。
乙○○緩刑伍年。
        事  實
一、乙○○自民國八十八年七月起，任職設於台北市○○路三七號九樓之一飛音貿易
    有限公司（以下簡稱飛音公司）之推銷員，擔任送貨及收款工作，為從事業務之
    人。詎其竟利用職務上收取客戶貨款及退還貨物之便，基於意圖為自己不法所有
    之概括犯意，自八十八年七月間起，迄同年九月二十二日止，連續將其向慶國、
    荃旺、新韻等貿易公司收取之貨款計新台幣（下同）五萬七千五百元，未歸還飛
    音公司而據為己有。其於上開期間，並先後將客戶退還飛音公司之貨物（包含Ｖ
    ＣＤ—８８８型一台、ＶＣＤ—８６０型一台、ＡＶＳ一—８８００型十六台、
    Ｂ二二型二台等）侵占入己，而轉賣予曜暘、達昌、中聯等貿易公司或他人，收
    得貨款九萬五千五百元（包含ＶＣＤ—８８８型一台、ＶＣＤ—８６０型一台、
    ＡＶＳ一—８８００型十二台、Ｂ二二型二台之貨款）供己花用。又其所侵占上
    揭ＡＶＳ一—８８００型貨品十六台，其中之四台，則分別於八十八年七月二十
    六日、同年九月十三日、十七日、二十二日自行轉賣予曜暘、達昌、中聯等貿易
    公司，貨款價值共三萬一千五百元，用以扺銷其個人積欠曜暘、達昌、中聯公司
    之債務。合計侵占貨款及貨品共值十八萬四千五百元（含收取之貨款五萬七千五
    百元、侵占貨品轉賣得款九萬五千五百元、侵占貨品轉賣扺債三萬一千五百元）
    。嗣經飛音公司查覺貨款不符，始知上情。
二、案經飛音公司向台灣台北地方法院提起自訴。
        理  由
一、訊據被告乙○○對於右揭事實供承不諱，核與自訴人飛音公司代理人甲○○於原
    審及本院審理中指訴之情節相符，並有存證信函、員工保證書、侵占金額收據影
    本各一份、估價單影本五紙及協議書一份在卷可考。本件事證已明確，被告犯行
    堪以認定，自應依法論科。
二、核被告所為，係犯刑法第三百三十六條第二項之業務侵占罪。其先後多次犯行，
    時間緊接、手段相似、所犯係犯罪構成要件相同之罪名，顯係基於概括之犯意為
    之，應依連續犯之規定論以一罪，並加重其刑。原審詳察，以被告罪證明確，適
    用上開法條，並審酌被告之犯罪動機、目的、手段、所生危害，及侵占金額非鉅
    ，以及於原審審理時已賠償二萬元，事後已坦承犯行、態度良好等一切情狀，量
    處有期徒刑八月，認事用法，經核均無不合，量刑稱妥適。被告上訴意旨，指稱
    原審量刑太重，為無理由，應予駁回。惟查被告前未曾受有期徒刑以上刑之宣告
    ，此有本院被告全國前案紀錄表在卷可憑，而被告已與自訴人達成和解，並已賠
    償自訴人八萬元，業據自訴人代理人甲○○於本院審理時供明，準此足徵被告犯
    後已分期彌補自訴人之損害，被告經此教訓，應知所警惕，信無再犯之虞，本院
    因認對被告所宣告之刑，以暫不執行為適當，併宣告緩刑伍年，以啟自新。
據上論斷，應依刑事訴訟法第三百六十八條，刑法第七十四條第一款，判決如主文。
中    華    民    國    八十九    年       六       月       二十七     日
                              臺灣高等法院刑事第二十一庭
                                  審判長法  官  葉  騰  瑞
                                        法  官  魏  大  喨
                                        法  官  陳  憲  裕
右正本證明與原本無異。
不得上訴。
                                        書記官  劉  育  妃
中    華    民    國    八十九    年        六      月       二十八     日
附錄：本案論罪科刑法條全文
刑法第三百三十六條第二項：
對於業務上所持有之物，犯前條第一項之罪者，處六月以上五年以下有期徒刑，得併
科三千元以下罰金。


司法院資訊處製作；財團法人民間司法改革基金會備份。
